【裁判字號】    89,易,3775
【裁判日期】    890926
【裁判案由】    竊盜
【裁判全文】
臺灣高雄地方法院刑事判決                        八十九年度易字第三七七五號
    公  訴  人  臺灣高雄地方法院檢察署檢察官
    被      告  甲○○
右列被告因竊盜案件，經檢察官提起公訴（八十九年度偵字第一一二三五號），本院
判決如左：
    主  文
甲○○攜帶兇器竊盜，處有期徒刑捌月，扣案螺絲起子壹支沒收。
    事  實
一、甲○○意圖為自己不法之所有，於八十九年五月十六日二十三時許，在高雄縣鳳
    山市○○○路二九五巷九十九之二號前，持其所有客觀上足生危險之螺絲起子一
    支，撬開乙○○○所有停放於該處之車牌號碼ＫＧＭ─六四○號重型機車之龍頭
    鎖，竊取該機車，得手後，留為己用。嗣於同隔日凌晨五時五十五分許，騎用該
    機車，途經高雄市○鎮區○○街與和昌街口，當場為警查獲，並扣得上開螺絲起
    子一支。
二、案經高雄市政府警察局前鎮分局移請台灣高雄地方法院檢察署檢察官偵查起訴。
    理  由
一、訊之被告甲○○矢口否認有本件犯行，辯稱：本件車牌號碼ＫＧＭ─六四○號重
    型機車係丙○○於八十九年五月十七日凌晨二、三時，牽去伊所開之機車行，請
    其代換鎖頭云云。惟查（一）丙○○並未將該機車送至被告之機車行，此業經証
    人丙○○到庭証述明白。（二）被告於八十九年五月二十五日偵訊中即先後供稱
    ：「我剛修理好（本件機車），換鎖頭，要試車」、「當時鎖頭有插入一支螺絲
    起子，我不動它，僅把鎖頭換新的」、「（丙○○）用牽的來修理，牽來時螺絲
    起子係放在腳踏板，鎖頭有被破壞，我還未換新，我直接啟動就發動了」等語。
    其於同日之偵訊即對該機車牽來店內之時有無插著螺絲起子，及鎖頭有無換新等
    情節供述前後不一。其上開所辯本件贓車係他人牽來送修云云，顯非事實，無可
    採信。又被告於本院審理中亦先後供稱該螺絲起子係「放在腳踏板上」及「機車
    牽來時螺絲起子還在鎖頭上」等語，就此情節，前後辯詞仍然歧異。足見本件機
    車非他人牽至被之機車行，扣案之行竊工具螺絲起子一支亦非他人與機車一併交
    付被告，而係被告所有用以行竊之工具。（三）被告於審理中雖辯稱伊將插於機
    車鎖頭上之螺絲起子連同鎖頭一併拆下，惟本件警員係在被告所騎贓車之置物箱
    內單獨查獲，並未插於拆下之鎖頭上，此業經查獲本案之警員賴瑞祿於偵查中証
    述明白，被告所辯顯非可採。又扣案之螺絲起子係經刻意改造，將前端磨尖，並
    將握把處改造為Ｔ字型，此有該螺絲起子扣案可証，足見係專供行竊之用，該機
    車若係他人所竊，而交付被告換鎖頭，自無可能連同行竊工具亦一併交付被告。
    （四）被告於偵查中辯稱：本件機車係丙○○於凌晨二、三時許，牽至伊機車行
    ，伊於同日四時許騎出試車云云。按凌晨二、三時並非機車行營業時間，而係一
    般人熟睡之時段，竊機車之人於何須急於半夜送修竊得之機車。被告又何須連夜
    換鎖，並於深夜試車。被告此等辯詞亦顯違生活經驗法則，不足採信。此外復有
    被害人乙○○○之警訊指述及贓物認領保管收據一份在卷可為佐証。綜上所述，
    被告所辯各情均無可採，其於深夜騎用本件甫失竊之贓車，又於車上查獲竊車之
    工具改造螺絲起子一支，其犯行應已明確。扣案之螺絲起子於客觀上既足致人死
    傷，自屬兇器。
二、核被告所為係犯刑法第三百二十一條第一項第三款之罪。爰審酌被告年三十九歲
    ，屬中壯之年，不思以正當手段賺取錢財，竟深夜持兇器竊取他人機車，惡性非
    輕，且犯後仍虛詞掩飾其犯行，無悔悟之心等一切情狀，量處如主文所示之刑。
    扣案螺絲起子一支係在被告騎用之贓車查獲，自係被告所有，用以行竊之工具，
    爰依刑法第三十八條第一項第二款宣告沒收。
據上論斷，應依刑事訴訟法第二百九十九條第一項前段、刑法第三百二十一條第一項
第三款、第三十八條第一項第二款，判決如主文。
本案經檢察官蕭宇誠到庭執行職務。
中    華    民    國    八十九    年      九      月      二十六      日
                                  臺灣高雄地方法院刑事第七庭
                                      法  官    蔡  國  卿
右正本證明與原本無異。
如不服本判決，應於判決送達後十日內，向本院提出上訴狀。
                                      書記官    邱  靜  銘
中    華    民    國    八十九    年      九      月      二十六      日
附錄本判決論罪之法條：
刑法第三百二十一條第一項第三款：
犯竊盜罪而有左列情形之一者，處六月以上五年以下有期徒刑：
三、攜帶兇器而犯之者。


司法院資訊處製作；財團法人民間司法改革基金會備份。
